# 投资管理有限公司可以借钱给自己的子公司吗

提问人：1123050994@ 时间：2020-03-06 08:05:29
请教陈老师
作为投资管理有限公司，营业执照规定：投资管理;投资咨询;技术咨询、技术转让、技术服务。(“1、未经有关部门批准,不得以公开方式募集资金;2、不得公开开展证券类产品和金融衍生品交易活动;3、不得发放贷款;4、不得对所投资企业以外的其他企业提供担保;5、不得向投资者承诺投资本金不受损失或者承诺最低收益”;企业依法自主选择经营项目,开展经营活动;依法须经批准的项目,经相关部门批准后依批准的内容开展经营活动;不得从事本市产业政策禁止和限制类项目的经营活动。) 的情况下，可以借钱给自己的子公司吗？认定为关联往来，按照利率收入资金占用费。

回答人：chenyiwei
此问题属于合规性问题，建议咨询主管部门和律师意见。个人理解向子公司提供融资不属于禁止范围。